【裁判字號】    97,審易,1888
【裁判日期】    971226
【裁判案由】    毒品危害防制條例
【裁判全文】
臺灣桃園地方法院刑事判決            97年度審易字第1888號
公  訴  人  臺灣桃園地方法院檢察署檢察官
被      告  甲○○
上列被告因違反毒品危害防制條例案件，經檢察官提起公訴（97
年度毒偵字第5090號），嗣於本院準備程序進行中，被告就被訴
事實為有罪之陳述，經本院告知簡式審判程序意旨，並聽取公訴
人、被告之意見後，本院裁定改依簡式審判程序審理，並判決如
下：
    主  文
甲○○施用第二級毒品，累犯，處有期徒刑柒月。
    事  實
一、甲○○前於民國86年間因施用第二級毒品案件，經本院裁定
    送觀察、勒戒後，因認有繼續施用毒品傾向，經本院裁定令
    入戒治處所施以強制戒治，因其戒治成效經評定為合格，嗣
    經本院裁定停止戒治，於88年5 月28日停止戒治併付保護管
    束出所，嗣經本院裁定撤銷停止戒治，於89年10月10日戒治
    期滿執行完畢釋放出所，該次施用第二級毒品犯行，並經本
    院以89年度訴緝字第74號判處免刑確定；繼於93年間因毀損
    案件，經本院以94年度壢簡字第253 號判處有期徒刑5 月確
    定；復於94年間因竊盜案件，經本院以94年度簡上字第229
    號判處有期徒刑4 月確定；又於前揭強制戒治執行完畢釋放
    後5 年內，即於94年1 月間再因施用第二級毒品案件，經本
    院以94年度壢簡字第1046號判處有期徒刑5 月確定，前開竊
    盜及毒品案件，再經本院以95年度聲字第32號裁定應執行有
    期徒刑9 月確定，並與前開毀損案件判處之有期徒刑5 月接
    續執行，於95年8 月9 日縮刑期滿執行完畢出監（於本案構
    成累犯）。詎其仍不知悔改，竟基於施用第二級毒品甲基安
    非他命之犯意，於97年3 月21日中午12時許，在桃園縣中壢
    市忠貞村友人住處內，以玻璃球燒烤方式施用甲基安非他命
    1 次，嗣於翌（22）日晚上7 時30分許，因甲○○另案經桃
    園縣政府警察局八德分局通知到案時毒癮發作，經其同意採
    尿送驗，結果呈安非他命類陽性反應，始悉上情。
二、案經桃園縣政府警察局八德分局報告臺灣桃園地方法院檢察
    署檢察官偵查起訴。
    理  由
一、本案被告甲○○所犯之罪，並非法定刑為死刑、無期徒刑或
    最輕本刑3 年以上有期徒刑之罪，亦非高等法院管轄第一審
    之案件，而被告於準備程序中就被訴事實已為有罪之陳述，
    經本院告知簡式審判程序之旨，並聽取被告與公訴人之意見
    後，本院乃依刑事訴訟法第273 條之1 第1 項規定，裁定進
    行簡式審判程序，合先敘明。
二、上揭犯罪事實業據被告甲○○坦承不諱，其為警查獲後所採
    集之尿液經送驗後，呈安非他命類陽性反應，此有桃園縣政
    府警察局八德分局被採尿人尿液暨毒品真實姓名與編號對照
    表、台灣檢驗科技股份有限公司濫用藥物檢驗報告各1 紙在
    卷可參。足認被告上開任意性自白與事實相符，堪以採信。
    又按毒品危害防制條例於92年7 月9 日修正公布，自93年1
    月9 日施行，而依修正後之規定，僅限於「初犯」及「5 年
    後再犯」2 種情形，始應先經觀察、勒戒或強制戒治程序。
    倘被告於5 年內已再犯，經依法追訴處罰，縱其第3 次（或
    第3 次以上）再度施用毒品之時間，在初犯經觀察、勒戒或
    強制戒治執行完畢釋放5 年以後，已不合於「5 年後再犯」
    之規定，且因已於「5 年內再犯」，顯見其再犯率甚高，原
    實施觀察、勒戒或強制戒治，已無法收其實效，即應依該條
    例第10條處罰；又所謂5 年戒斷期間之計算，係指相鄰之前
    後2 次施用毒品時間之間隔而言，非可飛躍自初次起算其5
    年期間（最高法院95年度第7 次刑事庭會議決議、最高法院
    95 年 台非字第65號判決參照）。經查，本件被告於前案強
    制戒治執行完畢（即89年10月10日）後5 年內，即於94年1
    月間再因施用第二級毒品案件，經本院以94年度壢簡字第10
    46號判處有期徒刑5 月確定，此有臺灣高等法院被告前案紀
    錄表在卷足憑，是本件被告施用毒品犯行雖已於前案強制戒
    治執行完畢釋放後5 年後，惟其已於5 年內再犯，依上開說
    明，仍應追訴處罰。綜上，本件事證明確，被告犯行堪以認
    定，應依法論科。
三、核被告所為，係犯毒品危害防制條例第10條第2 項之施用第
    二級毒品罪。其施用前持有第二級毒品之低度行為，為施用
    第二級毒品之高度行為所吸收，不另論罪。另查，被告有事
    實欄一所載之科刑及執行紀錄，有臺灣高等法院被告前案紀
    錄表可稽，其於有期徒刑執行完畢後5 年內，故意再犯本件
    有期徒刑以上之罪，為累犯，應依法加重其刑。爰審酌被告
    已有施用毒品前科，於本案復另行施用甲基安非他命，顯見
    其意志不堅，缺乏勒戒動機，其施用毒品足以導致精神障礙
    、性格異常，甚至造成生命危險，戕害一己之身體健康，惟
    念其犯後尚能坦承犯行、態度尚可等一切情狀，量處如主文
    所示之刑。
據上論斷，應依刑事訴訟法第273 條之1 第1 項、第299 條第1
項前段，毒品危害防制條例第10條第2 項，刑法第11條前段、第
47條第1 項，判決如主文。
本案經檢察官丁俊成到庭執行職務。
中    華    民    國    97    年    12    月    26    日
                    刑事庭  法  官  劉為丕
以上正本證明與原本無異。
如不服本判決，應於判決送達後10日內向本院提出上訴狀（應附
繕本），其未敘述上訴理由者，應於上訴期間屆滿後20日內補提
理由書狀於本院，上訴於臺灣高等法院。
                            書記官  陳淑瓊
中    華    民    國    97    年    12    月    26    日
附錄本案論罪科刑法條：
毒品危害防制條例第10條
施用第一級毒品者，處6月以上5年以下有期徒刑。
施用第二級毒品者，處3年以下有期徒刑。


司法院資訊處製作；財團法人民間司法改革基金會備份。
